【裁判字號】    92,上訴,291
【裁判日期】    920320
【裁判案由】    搶奪
【裁判全文】
臺灣高等法院刑事判決                  九十二年度上訴字第二九一號
    上  訴  人  臺灣新竹地方法院檢察署檢察官
    被      告  戊○○
右上訴人，因被告搶奪案件，不服臺灣新竹地方法院，九十一年度訴字第七一五號，
中華民國九十一年十二月三十日第一審判決（起訴案號：臺灣新竹地方法院檢察署九
十一年度偵字第五八０二號及移
第一八六號）提起上訴，本院判決如左：
    主    文
原判決撤銷。
戊○○連續意圖為自己不法之所有，而搶奪他人之動產，處有期徒刑壹年拾月。
    事    實
一、戊○○基於意圖為自己不法所有之概括犯意，以頭戴全罩式安全帽、騎乘車牌號
    碼不詳之機車之方式，先後於：
（一）民國九十一年九月十三日上午五時五十分許（原判決誤載為六時許），在新竹
      市○○路○段八九巷內，見己○○獨自行走於該處，即乘己○○不備且不及抗
      拒之際，行進間自左後方徒手搶走己○○左手上之皮包，內有序號為0000
      00000000000號之「摩托羅拉」廠牌Ｖ二一八八型行動電話一支（
      行動電話號碼為0000000000號）、新台幣（下同）約一百元之零錢
      、鑰匙等財物，得手後，將自己所有之行動電話號碼為0000000000
      號ＳＩＭ卡放入上開搶得之行動電話使用之，並於數日後將該支行動電話交予
      不知情之褚旭生使用，鑰匙及皮包則丟棄在新竹市○○路某處（未尋獲），現
      金則花用殆盡。
（二）同日上午六時許，在新竹市○○○路上某處，趁婦女彭鷥雅行走時不注意之際
      ，自後方突然搶走彭鷥雅皮包一只，內有駕照一張、信用卡二張、新台幣（下
      同）一千餘元現金、序號000000000000000號之廠牌「ＮＯＫ
      ＩＡ」八二五０型之行動電話一支（含ＳＩＭ卡一片，又彭鷥雅之行動電話號
      碼為0000000000號）等財物，得手後將上開現金花用，並將該行動
      電話取往新竹市○○路之「永和當舖」典當現金花用殆盡，其餘物品均予丟棄
      後尚未尋獲。
（三）同年九月十四日上午九時三十分許，趁婦女丙○○（併辦意旨誤載為彭莉玉）
      在新竹市○○街靠近錦華街口附近行走不注意之際，自後方突然搶走丙○○皮
      包一只，內有身分證一張、信用卡五張、提款卡三張、二萬餘元現金、序號0
      00000000000000號之廠牌「ＮＯＫＩＡ」八八五０型之行動電
      話一支（含ＳＩＭ卡一片）等財物，得手後將上開現金花用殆盡，並將該行動
      電話取往新竹市○○路之「永和當舖」典當現金花用，其餘物品均予丟棄後尚
      未尋獲。
（四）九十一年九月十七日下午一時五十分許，在新竹市○○路○段四五五號前，見
      丁○○獨自行走於該處，即乘丁○○不備且不及抗拒之際，行進間自左後方徒
      手搶走丁○○左手上之黑色皮包，內有國民身分證、健保卡及現金約二千元等
      財物，得手後，將現金花用殆盡，其餘財物則丟棄在某不詳處所（未尋獲）。
（五）於九十一年九月十八日清晨五時四十五分許，趁婦女乙○○在新竹市○○路三
      三五號前不注意之際，自後方突然搶走乙○○置於菜籃內之皮包一只，內有二
      千餘元現金、不明序號廠片之行動電話一支（含ＳＩＭ卡一片，行動電話號碼
      為0000000000號）等財物，得手後將上開現金花用殆盡，該行動電
      話則不慎遺失尚未尋獲。
（六）九十一年九月二十一日上午十一時二十分許，在新竹市○○路○段二三六巷內
      ，見甲○○獨自行走於該處，即乘甲○○不備且不及抗拒之際，行進間自右後
      方徒手搶走甲○○右手上之黑色皮包，內有國民身分證、健保卡、汽機車駕照
      、銀行金融卡二張、信用卡二張、序號為000000000000000號
      之「國際牌」ＧＤ八０型行動電話一支（行動電話號碼為000000000
      0號）、現金約八百元、「ＳＯＧＯ」禮券三千餘元、印鑑等財物，得手後，
      於同日以一千元之價格，將上開行動電話持往新竹市之「永和當舖」典當，其
      餘財物則丟棄在新竹市光武國中附近（未尋獲），現金則花用殆盡。
（七）嗣經警調取上開行動電話之通聯記錄後，於九十一年十月七日晚上十一時三十
      分許，持台灣新竹地方法院檢察署檢察官核發之拘票，在新竹市○○路二號前
      拘提戊○○到案，並查知上情。
二、案經新竹市警察局第二分局報請臺灣新竹地方法院檢察署檢察官偵查起訴及移送
    併辦。
    理    由
一、右揭犯罪事實，迭據被告戊○○於警訊、偵查、原審及本院調查、審理時，坦承
    不諱，核與被害人己○○、彭鷥雅、丙○○、丁○○、乙○○、甲○○於警詢、
    偵查中（詳九十一年偵五八０二號卷十至十七頁、八十三至八十九頁，九十一年
    偵字第七一六六號卷七至十二頁），指述之情節相符，復據證人褚旭生於警、偵
    訊中（偵字第五八０二號卷十八、十九、八十九頁）及證人即永和當舖店員陳智
    明及其妻呂蓓莉於警詢中（同上卷七十四頁及偵字第七一六六號卷十三頁）證述
    明確，並有贓物認領保管單（偵字第五八０二號卷二十三頁）、0000000
    000號行動電話雙向通聯資料查詢表、序號000000000000000
    號、000000000000000號行動電話雙向通聯記錄及行動電話號碼
    為0000000000號使用人資料各（同上卷二十四頁至二十八頁、五十六
    至五十八頁）在卷，復有員警在該永和當舖所攝之上開ＮＯＫＩＡ八二五０及八
    八五０型行動電話照片、永和當舖贖回流當登記資料（偵字第七一六六號十六、
    十七、二十五、二十六頁）各二紙存卷可佐。足見被告之自白與事實相符，本件
    事證明確，被告前開犯行，洵堪認定。
二、核被告戊○○所為，係犯刑法第三百二十五條第一項之搶奪罪。被告先後六次搶
    奪犯行，時間緊接，觸犯構成要件相同之罪，顯係基於概括犯意為之，為連續犯
    ，應依刑法第五十六條之規定，以一罪論，並加重其刑。公訴人未併就上開事實
    一之(二)、(三)、(五)部分起訴，因該等部分與已起訴部分事實，有連續犯之裁判上一
    罪關係，本院得予審判。
三、原審據以論科，固非無見。惟原審僅就上開事實一之(一)、(四)、(六)部分審判，對於
    上開事實一之(二)、(三)、(五)部分未及審判（原審於九十一年十二月三十日宣判，公
    訴人於次（三十一）日始移送併辦）自有未洽。上訴論旨，就此指摘原判決不當
    ，為有理由，應由本院予以撤銷改判。爰審酌被告年輕力壯，竟不思正途賺取金
    錢，以搶奪方式取他人之財物，且專挑單身婦女下手，犯罪手段已造成被害人等
    身心上之恐懼及危害社會治安甚鉅，及犯罪後坦承犯行，犯後態度良好等一切情
    狀，量處如主文所示之刑，以資懲儆。
據上論結、應依刑事訴訟法第三百六十九條第一項前段、第三百六十四條、第二百九
十九條第一項前段，刑法第五十六條、第三百二十五條第一項，判決如主文。
本案經檢察官張秋雲到庭執行職務。
中    華    民    國    九十二    年      三        月        二十      日
                            臺灣高等法院刑事第四庭
                                審判長法  官  蔡  永  昌
                            法  官  陳  榮  和
                                      法  官  李  英  豪
右正本證明與原本無異。
如不服本判決應於收受送達後十日內向本院提出上訴書狀，其未敘述上訴之理由者並
得於提起上訴後十日內向本院補提理由書（均須按他造當事人之人數附繕本）。
                                      書記官  鄭  信  昱
中    華    民    國    九十二    年      三        月      二十四      日
附錄本案論罪科刑法條：
刑法第三百二十五條第一項
意圖為自己或第三人不法之所有，而搶奪他人之動產者，處六月以上五年以下有期徒
刑。


司法院資訊處製作；財團法人民間司法改革基金會備份。
